en: Electronics > Circuit Boards & Components > Passive Circuit Components: Buzzers & Piezo Sounders; Capacitors; Electronic Oscillators; Fuses; Inductors; Potentiometers; Resistors; Transformers
nl: Elektronica > Printplaten en componenten > Passieve componenten: Buzzers en piezo-sounders; Condensatoren; Elektronische oscillators; Zekeringen; Inductorspoelen; Potentiometers; Weerstanden; Transformatoren
de: Elektronik > Elektronische Leiterplatten & Bauteile > Passive elektronische Bauelemente: Summer und Piezo-Schallgeber; Kondensatoren; Oszillatoren; Sicherungen; Induktoren; Potentiometer; Widerstände; Transformatoren
fr: Appareil électronique > Circuits imprimés et composants de circuits > Composants de circuits passifs: Buzzers et avertisseurs piézoélectriques; Condensateurs; Oscillateurs électroniques; Fusibles; Inducteurs; Potentiomètres; Résistances; Transformateurs
zh-CN: 电子产品 > 电路板和组件 > 无源电路元件: 蜂鸣器和压电发声器; 电容器; 电子振荡器; 保险丝; 电感器; 电位器; 电阻器; 变压器
pt-PT: Eletrónica > Placas de circuito e componentes > Componentes de circuito passivo: Buzzers e sinalizadores piezo; Condensadores; Osciladores eletrónicos; Fusíveis; Indutores; Potenciómetros; Resistências; Transformadores
es: Electrónica > Componentes y placas de circuitos > Elementos pasivos de circuitos: Zumbadores y emisores piezoeléctricos; Condensadores; Osciladores electrónicos; Fusibles; Inductores; Potenciómetros; Resistencias; Transformadores
th: อิเล็กทรอนิกส์ > แผ่นและส่วนประกอบวงจร > ส่วนประกอบวงจรเฉื่อยงาน: บัซเซอร์และลำโพงเพียโซ; ตัวเก็บประจุ; เครื่องกำเนิดสัญญาณอิเล็กทรอนิกส์; ฟิวส์; ตัวนำไฟฟ้า; โพเทนชิโอมิเตอร์; ตัวต้านทานกระแสไฟฟ้า; หม้อแปลงไฟฟ้า
vi: Thiết bị điện tử > Linh kiện và bảng mạch > Thành phần mạch thụ động: Còi và loa piezo; Tụ điện; Dao động điện; Cầu chì; Cuộn cảm; Potentiometer; Điện trở; Biến áp
ja: 電子機器 > 回路部品 > 受動回路部品: ブザー・圧電サウンダー; コンデンサ; 発振回路; ヒューズ; インダクタ; ポテンショメーター; 抵抗器; トランスフォーマー
cs: Elektronika > Plošné spoje a součástky > Pasivní elektronické součástky: Bzučáky a piezoelektrické měniče; Kondenzátory; Elektronické oscilátory; Pojistky; Indukčnosti; Potenciometry; Rezistory; Transformátory
ro-RO: Electronice > Plăci cu circuite și componente > Componente circuite pasive: Buzere și sonerii piezo; Condensatoare; Oscilatoare electronice; Siguranțe; Inductoare; Potențiometre; Rezistoare; Transformatoare
ru: Электроника > Печатные платы и их компоненты > Пассивные компоненты электрических цепей: Зуммеры и пьезоизлучатели; Конденсаторы; Электронные генераторы; Предохранители; Индукторы; Потенциометры; Резисторы; Трансформаторы
da: Elektronik > Kredsløb og komponenter > Passive kredsløbskomponenter: Alarmer og piezo-sirener; Kondensatorer; Elektroniske oscillatorer; Sikringer; Induktionsspoler; Potentiometre; Modstande; Transformere
it: Elettronica > Circuiti stampati e componenti > Componenti passivi circuiti: Ronzatori e altoparlanti piezo; Condensatori; Oscillatori elettronici; Fusibili; Induttori; Potenziometri; Resistori; Trasformatori
hr-HR: Elektronika > Tiskane pločice i komponente > Pasivne komponente: Zujalice i piezo zvučnici; Kondenzatori; Elektronički oscilatori; Osigurači; Induktori; Potenciometri; Otpornici; Transformatori
sl-SI: Elektronika > Vezja in komponente > Sestavni deli pasivnih vezij: Piskalniki in piezo zvočniki; Kondenzatorji; Elektronski oscilatorji; Varovalke; Induktorji; Potenciometri; Upori; Transformatorji
pt-BR: Eletrônicos > Componentes e placas de circuitos > Componentes de circuito passivo: Buzzers e soadores piezo; Capacitadores; Osciladores eletrônicos; Fusíveis; Indutores; Potenciômetros; Resistores; Transformadores
nb: Elektronikk > Kretskort og komponenter > Passive kretskomponenter: Summere og piezoelektriske lydenheter; Kondensatorer; Elektroniske oscillatorer; Sikringer; Induktorer; Potensiometre; Motstander; Transformatorer
hu: Elektronika > Áramköri lapok és komponensek > Passzív áramköri komponensek: Berregők és piezo-hangjelzők; Kondenzátorok; Elektronikus oszcillátorok; Biztosítékok; Induktorok; Potenciométerek; Ellenállók; Transzformátorok
sv: Elektronik > Kretskort och kretskomponenter > Komponenter för passiva kretsar: Summer och piezoljudgivare; Kondensatorer; Elektroniska oscillatorer; Säkringar; Induktansspolar; Potentiometrar; Motstånd; Transformatorer
pl: Elektronika > Płyty drukowane i komponenty > Elementy pasywne obwodów: Brzęczyki i wzmacniacze piezo; Kondensatory; Oscylatory elektroniczne; Bezpieczniki; Elementy indukcyjne; Potencjometry; Rezystory; Transformatory
lt-LT: Elektronika > Grandynų plokštės ir komponentai > Pasyvieji grandyno komponentai: Garsinės signalizacijos ir Piezo signalai; Kondensatoriai; Elektroniniai osciliatoriai; Saugikliai; Induktoriai; Potenciometrai; Varžos; Transformatoriai
ko: 전자기기 > 회로 기판/구성품 > 수동 회로 구성품: 부저 및 피에조 사운더; 콘덴서; 전자 발진기; 퓨즈; 인덕터; 가변저항기; 저항기; 변압기
sk-SK: Elektronika > Dosky plošných spojov a komponenty > Komponenty pasívnych obvodov: Bzučiaky a piezo reproduktory; Kondenzátory; Elektronické oscilátory; Poistky; Induktory; Potenciometre; Rezistory; Transformátory
zh-TW: 電子器材 > 電路板和元件 > 無源電路元件: 蜂鳴器及壓電揚聲器; 電容器; 電子振盪器; 保險絲; 電感器; 電位器; 電阻器; 變壓器
bg-BG: Електроника > Платки и компоненти > Компоненти на пасивни вериги: Бузери и пиезо звукови сигнализатори; Кондензатори; Електрически осцилатори; Предпазители; Индуктори; Потенциометри; Резистори; Трансформатори
el: Ηλεκτρονικά > Πλακέτες κυκλωμάτων & εξαρτήματα > Παθητικά στοιχεία κυκλωμάτων: Buzzers & πιεζοηλεκτρικά ηχεία; Πυκνωτές; Ηλεκτρονικοί ταλαντωτές; Ασφάλειες; Επαγωγείς; Ποτενσιόμετρα; Αντιστάσεις; Μετασχηματιστές
tr: Elektronik > Devre Kartları ve Bileşenleri > Pasif Devre Bileşenleri: Buzzerlar ve Piezo Ses Vericiler; Kondansatörler; Elektronik Osilatörler; Sigortalar; İndüktörler; Potansiyometreler; Dirençler; Transformatörler
fi: Elektroniikka > Piirilevyt ja komponentit > Piirilevyjen passiiviset komponentit: Summeri ja pietsosummeri; Kondensaattori; Oskillaattorit; Sulakkeet; Induktorit; Potentiometri; Vastukset; Muuntaja